---
title: "EP07"
author: "Bastian Brito, Sebastian Cassone"
date: "`r Sys.Date()`"
output: html_document
---

```{r setup, include=FALSE}
knitr::opts_chunk$set(echo = TRUE)
```

```{r}
# Importamos las librerías
library(dplyr)
library(ggpubr)
library(ez)
library(emmeans)
library(nlme)
library(coin)

# Lectura de archivo
# Se abre el CSV
nombre_archivo <- "EP07 Datos.csv"
carpeta <- "~/Documentos/ejercicios_R/EI/estadistica_inferencial_grupo6/EP07"
ruta <- file.path(carpeta, nombre_archivo)
datos <- read.csv2(ruta, stringsAsFactors = TRUE, sep = ",")
datos
```

# Enunciado
En el trabajo de título de una estudiante del DIINF se reportan tiempos de ejecución (en milisegundos) y la cercanía con la solución óptima (en por ciento) de la mejor solución encontrada con tres versiones de un algoritmo genético para resolver instancias del problema del vendedor viajero disponibles en repositorios públicos. Ahora debe enfrentar el análisis de estos datos, por que está solicitando ayuda de las y los estudiantes de Estadística Inferencial.

# Pregunta
## 1. 

### Observando los datos, la memorista sospecha que hay diferencias significativas en el tiempo de ejecución entre las versiones A y C del algoritmo cuando las instancias tienen 60 o más nodos. ¿Los datos respaldan la intuición de la memorista?

### Para responder, filtren los datos para tener las instancias con 60 o más nodos y seleccionen las columnas de los tiempos de ejecución de las versiones A y C en formato ancho. Usando como semilla el valor 33, obtenga muestras aleatorias independientes de 24 tiempos registrados por la versión A y 18 tiempos registrados por la versión C del algoritmo. Realicen un análisis estadístico pertinente (enunciar hipótesis, revisar condiciones, seleccionar prueba) para responder la pregunta planteada, utilizando pruebas no paramétricas de ser necesario.

```{r}
# Fijamos la semilla
set.seed(33)

# Filtramos los datos por instancias con 60 nodos
datos_60Nodos1 <- datos %>%
  filter(n.nodos >= 60)

# Se deja solo las mediciones de el algoritmo A y C

datos_filtrados1 <- datos_60Nodos1 %>%
  select(-tiempo.B, -mejor.B)

# Sacamos los 24 tiempo random para A
muestras_A <- datos_filtrados1 %>%
  select(tiempo.A) %>%
  sample_n(24)

# Sacamos los 18 tiempo random para C
muestras_C <- datos_filtrados1 %>%
  select(tiempo.C) %>%
  sample_n(18)
```
Primero probaremos la normalidad de los datos con Shapiro-Wilk
```{r}
# Comprobamos la normalidad de los datos con el test de Shapiro
shapiro_A <- shapiro.test(muestras_A$tiempo.A)
shapiro_C <- shapiro.test(muestras_C$tiempo.C)
shapiro_A
shapiro_C
```
Como nuestro el p value de la prueba shapiro en las muestras de A es menor a nuestro nivel de significancia (alfa = 0.05), podemos decir que las observaciones no siguen una distribución normal.

Como no siguen una distribución normal y los datos son muestras independientes, se usara la prueba no parametrica "Prueba de rangos con signo de Wilcoxon", ya que no se puede usar la prueba t studenen ni la z.

Las condicions para la Prueba de rangos con signo de Wilcoxon son :
 - 1. Los pares de observaciones son independientes
 - 2. La escala de medicón empleada para ambas muestras debe ser a lo menos ordinal

La condición 1 se cumple porque cada instancia no depende de la otra, la condición 2 se cumple ya que los datos son cuantitativos y continuos

Ho: No hay diferencia en el tiempo de los algoritmos con respecto la media de los tiempos de ejecución entre las versiones A y C del algoritmo para instancias con 60 o más nodos.

Ha: Existe una diferencia en la media de los tiempos de ejecución entre las versiones A y C del algoritmo para instancias con 60 o más nodos.


```{r}
alfa <- 0.05

# Aplicamo la prueba de wilcoxon
prueba1 <- wilcox.test(muestras_A$tiempo.A, muestras_C$tiempo.C, alternative = "two.sided", conf.level = 1 - alfa)

print(prueba1)
```

Como nuestro p-value = 0.9299 y este es menor que la significancia considerada para este experimento de 0.05, no se puede rechazar la hipótesis nula que no hay diferencia en el tiempo de los algoritmos con respecto la media de los tiempos de ejecución entre las versiones A y C del algoritmo para instancias con 60 o más nodos.


## 2. 

### La memorista también sospecha que, al comparar las mismas instancias de iguales características, las mejores soluciones encontradas por las versiones A y B tienen rendimientos distintos. ¿Estará en lo cierto?

### Para responder, filtren los datos para tener las instancias con 60 o más nodos y seleccionen las columnas con el mejor rendimiento de las versiones A y B en formato ancho. Usando como semilla el valor 33, obtengan una muestra aleatoria de 22 instancias. Realicen un análisis estadístico pertinente (enunciar hipótesis, revisar condiciones, seleccionar prueba) para responder la pregunta planteada, utilizando pruebas no paramétricas de ser necesario.

```{r}
# Fijamos la semilla
set.seed(33)


# Filtramos los datos por instancias con 60 nodos
datos_60Nodos2 <- datos %>%
  filter(n.nodos >= 60)

# Se deja solo las mediciones de el algoritmo A y B
datos_filtrados2 <- datos_60Nodos2 %>%
  select(-tiempo.A, -tiempo.B, -tiempo.C, -mejor.C)

datos_aleatorios2 <- sample_n(datos_filtrados2, 22)
```


## 3.-

### La memorista sospecha que hay diferencias significativas en el tiempo de ejecución entre las versiones del algoritmo cuando las instancias de prueba tienen 45 o más nodos. ¿Los datos respaldan la intuición de la memorista?
### Para responder, filtren los datos para tener las instancias con 45 o más nodos y seleccionen las columnas con los tiempos de ejecución registrados (en formato ancho). Usando como semilla el valor 43, obtengan muestras aleatorias independientes de 15, 15 y 14 tiempos registrados por las versiones A, B y C, respectivamente. Realicen un análisis estadístico pertinente (enunciar hipótesis, revisar condiciones, seleccionar prueba) para responder la pregunta planteada, utilizando pruebas no paramétricas de ser necesario.


```{r}
# Fijamos la semilla
set.seed(43)

# Filtramos los datos por instancias con 60 nodos
datos_45Nodos3 <- datos %>%
  filter(n.nodos >= 45)

# Se deja solo las mediciones de el algoritmo A y B

datos_filtrados3 <- datos_45Nodos3 %>%
  select(-mejor.A, -mejor.B, -mejor.C)


# Sacamos los 15 tiempo random para A
muestras_A <- datos_filtrados1 %>%
  select(tiempo.A) %>%
  sample_n(15)

# Sacamos los 15 tiempo random para B
muestras_A <- datos_filtrados3 %>%
  select(tiempo.B) %>%
  sample_n(15)

# Sacamos los 14 tiempo random para C
muestras_C <- datos_filtrados3 %>%
  select(tiempo.C) %>%
  sample_n(15)
```

## 4.-
### La memorista también sospecha que, al comparar las mismas instancias con iguales características, las mejores soluciones encontradas por las diferentes versiones del algoritmo tienen rendimientos distintos. ¿Estará en lo cierto?
### Para responder, filtren los datos para tener las instancias con 45 o más nodos y seleccionen las columnas con los mejores rendimientos registrados. Usando como semilla el valor 71, obtengan una muestra aleatoria de 23 instancias. Realicen un análisis estadístico pertinente (enunciar hipótesis, revisar condiciones, seleccionar prueba) para responder la pregunta planteada, utilizando pruebas no paramétricas de ser necesario.

```{r}
# Fijamos la semilla
set.seed(71)

# Filtramos los datos por instancias con 60 nodos
datos_45Nodos4 <- datos %>%
  filter(n.nodos >= 45)

# Se deja solo las mediciones de el algoritmo A y B

datos_filtrados4 <- datos_45Nodos4 %>%
  select(-tiempo.A, -tiempo.B, -tiempo.C)

datos_aleatorios4 <- sample_n(datos_filtrados4, 23)
```

